# 目标公司为回购义务提供担保是否确认金融负债？

提问人：sybspxcpa 时间：2023-05-16 16:53:28
目标公司发行股份，协议约定：目标公司实控人对投资方承担回购义务，同时目标公司对实控人的回购行为义务或支付股权回购款义务承担无限连带责任保证。
请教陈版：目标公司承担无限连带责任保证是属于一项担保合同义务（后续依据新金融工具准则确认预期信用损准备），还是属于未来不可避免的赎回自身权益工具的义务从而对投资方的投入资金确认金融负债？

回答人：chenyiwei
因为“目标公司对实控人的回购行为义务或支付股权回购款义务承担无限连带责任保证”，所以等同于自身直接承担赎回自身权益工具的合同义务，需按照《企业会计准则第 37 号——金融工具列报》第十一条规定确认金融负债。